# 有限合伙企业相关问题

提问人：purenorip 时间：2011-07-01 10:01:35
1 、有限合伙企业的普通合伙人在编制合并报表时，是否将该有限合伙企业纳入合并范围？ 2 、有限合伙企业的有限合伙人在确认该笔投资时，是否确认为成本法下的长期股权投资？ 谢谢。

回答人：chenyiwei
纳入合并范围的基本判断标准是是否具有控制权，而不是仅仅依据组织形式就认为其应当或者不应当纳入合并范围。对合伙企业而言，合伙协议的地位类似于公司制企业的章程，因此合伙协议对管理权限、决策机制、利润分享和亏损分担机制的约定也就成为是否具有控制权的最基本考虑因素。另外，对于有限合伙形式的基金而言，目前阶段还应当将其视作特殊目的主体，适用SIC 12的判断标准，根据普通合伙人是否实质上拥有该基金的绝大部分利益并承担绝大部分风险为标准判断是否存在控制。就我个人的经验而言，普通合伙人在此类基金中虽然执行合伙事务，但是其出资比例很低，其收益主要来自所收取的管理费、业绩分成等基于其所提供的管理劳务所取得的收入，并且该基金的大部分经营盈亏还是归属有限合伙人享有或承担，普通合伙人不承担有限合伙人出资的本金安全和和确保保底收益的责任，因此普通合伙人将其所管理的合伙制基金纳入合并范围的可能性并不大。

回答人：chenyiwei
回复 purenorip 的帖子
有限合伙基金是属于SIC 12所定义的SPE。在现行会计准则下，合并范围的确定是有“控制权标准”和“风险－报酬标准”两套标准的。其中后者适用于SIC 12所规范的SPE，前者适用于其他大多数情况。在目前的准则下，确实可能存在此类基金SPE各方都不并表的情况。所以，对于SPE而言，GP享受收益多少的这个标准恰恰是判断是否纳入合并范围时的主要考虑因素。

提问人：martinsysu 时间：2013-05-14 16:04:22
回复 chenyiwei 的帖子
请教一下陈老师，有限合伙通常是此类SPE出资最多（假设超过50%），而有限合伙人通常不执行合伙事务，那在合伙协议没有特别约定的情况下，是否有可能基于您下面提到的“风险－报酬标准”，合并SPE报表？

回答人：chenyiwei
“风险－报酬标准”只有在能够主导该SPE活动的情况下才有用，单纯依据“风险－报酬标准”不能作为判断控制权的依据。但如果某个LP的权益份额足够大，可能有除名GP的权力，这时可能可以作为该LP具有控制权的证据。

提问人：rlsw1986 时间：2014-05-07 14:54:06
请教陈版，在普通合伙人未将合伙企业纳入合并报表的情况下，是否需要根据《企业会计准则第 41 号——在其他主体中权益的披露》，将其视作是“未纳入合并财务报表范围的结构化主体等”进行披露？

回答人：chenyiwei
应需要。

提问人：a8730760 时间：2016-03-03 16:55:02
陈版，资料： 1 、A出资 114 万和B出资 84 万成立C股权投资管理有限公司，A占比57%，B占比43%。 2 、A出资19%，B出资30%，C出资1%，国企出资20%，其他个人合计出资30%成立有限合伙企业D，C是普通合伙，其余全是有限合伙，C委派 3 个人和B委派 2 人共 5 个执行合伙事物的合伙人，A直接控制C委派 3 人。B为上市公司，在有限合伙企业D中占比最大。 问题：B在期末并表时，是否应包括D。根据“适用SIC 12的判断标准，根据普通合伙人是否实质上拥有该基金的绝大部分利益并承担绝大部分风险为标准判断是否存在控制。”我认为应该并D。根据控制来说不应该并D，求解。

回答人：chenyiwei
现在已不再执行SIC 12。如果B不能主导D的投资决策的，则B不应合并D。

提问人：牛牛人高大多 时间：2016-08-18 13:40:59
SIC 12是什么标准

回答人：chenyiwei
《讲解 2010 》第三十四章中对“特殊目的实体合并”的四条标准就是按照SIC 12写的，总体上可以称为“风险／报酬标准”。

提问人：yphs 时间：2017-03-06 19:29:46
陈版，请教合并时，如何合并，以出资比例为依据合并吗？谢谢！

回答人：chenyiwei
需根据合伙协议计算在合伙企业的权益和损益中享有的份额，不是简单地乘以出资比例。

提问人：guizilaile00 时间：2017-05-17 00:25:25
陈老师您好，关于有限合伙企业如果可以确定是要纳入合并，并且在“需根据合伙协议计算在合伙企业的权益和损益中享有的份额，不是简单地乘以出资比例。” 案例如下：股东 小明 出资成立了一个个人独资的A公司，然后又同另外两位自然人一起成立了一个合伙企业B企业。 A和B的业务并不互相独立，另外 小明 对合伙企业经营 分配方面有绝对的控制权，从整体上考虑，业务上不好单独区分，实际具有控制，因此纳入A公司的合并报表。合伙协议的规定权益和损益比例为 小明占三分之一，那么是不是 在做 A的合并报表时，将股东个人的出资做到资本公积，将B企业的损益和权益的三分之一整体并进来？从来没有搞过这个合伙企业的合并，没有头绪。 请陈老师指教 。谢谢。

回答人：chenyiwei
你说的情况不能表明A企业对B企业具有控制权，只能说明他们受一人控制？